cs: Umění a zábava > Hobby, hudba a výtvarné umění > Řemesla a koníčky > Materiál pro umění a řemesla > Textilie > Hobby plátna: Vyšívací plátna; Plátna a kartony; Plastová kanava
vi: Nghệ thuật và giải trí > Sở thích và nghệ thuật sáng tạo > Đồ thủ công mỹ nghệ > Vật liệu nghệ thuật & thủ công mỹ nghệ > May mặc > Vải bố làm đồ thủ công: Vải thêu; Vải bố vẽ tranh; Vải nhựa
zh-TW: 藝術/娛樂 > 嗜好和創作藝術 > 藝術品和手工藝品 > 藝術/手作材料 > 紡織品 > 手工帆布: 刺繡布; 畫布; 塑膠帆布
sv: Konst och underhållning > Hobby och skapande > Hantverk och hobbyer > Hobbymaterial > Textilier > Hobbyduk: Handarbetsduk; Målardukar och målarplattor; Plastduk
pt-PT: Artes e lazer > Passatempos e artes criativas > Artes e trabalhos manuais > Materiais para artes e trabalhos manuais > Têxteis > Tela para trabalhos manuais: Tela para trabalhos com agulhas; Tela para pintura; Tela plástica
it: Arte e svago > Hobby e arti creative > Artigianato e hobby > Materiali per hobby e artigianato > Tessili > Tele per attività creative: Tela aida per punto croce; Tele da pittura; Plastic canvas
zh-CN: 艺术与娱乐 > 爱好/艺术创作 > 手工艺品 > 手工艺材料 > 纺织品 > 手工艺画布: 刺绣/十字绣布; 油画布/油画板; 塑料绣布
fr: Arts et loisirs > Loisirs et arts créatifs > Loisirs créatifs > Matériaux pour loisirs créatifs > Textiles > Toiles pour loisirs créatifs: Toiles pour travaux d’aiguille; Toiles à peindre; Canevas en plastique
ru: Искусство и развлечения > Хобби и творчество > Искусство и рукоделие > Материалы для художественных работ и рукоделия > Текстиль > Холсты и канва для рукоделия: Канва для вышивания; Холсты для рисования; Пластиковая канва
pt-BR: Artes e entretenimento > Hobbies e artes > Arte e artesanato > Materiais de arte e de artesanato > Tecidos > Telas para artesanato: Telas para bordado; Telas para pintura; Telas de plástico
hu: Művészet és szórakoztatás > Hobbik és kreatív művészet > Művészet és barkácsolás > Művészeti és kézműves anyagok > Textíliák > Kézműves vászon: Varróvásznak; Festővászon; Műanyag vászon
da: Kunst og underholdning > Hobby og håndarbejde > Håndarbejde og hobby > Materialer til håndarbejde og hobby > Tekstiler > Kanvas til håndarbejde: Kanvas til syning; Lærreder og plader; Plastiklærred
nb: Kunst og underholdning > Hobby og kreativitet > Kunst og håndverk > Kunst- og håndverksmaterialer > Tekstiler > Hobbylerret: Sytøylerret; Malelerret; Plastlerret
hr-HR: Umjetnost i zabava > Hobiji i kreativne umjetnosti > Umjetnost i rukotvorine > Materijali za umjetnost i rukotvorine > Tekstili > Platno za rukotvorine: Platno za ručni rad; Slikarsko platno; Plastično platno
pl: Sztuka i rozrywka > Hobby i sztuki piękne > Sztuka i rękodzieło > Materiały dla artystów i rękodzielników > Tekstylia > Płótna artystyczne: Płótno do haftu na kanwie; Kanwy i tablice malarskie; Kanwy plastikowe
sl-SI: Kultura in zabava > Hobiji in ustvarjalne umetnosti > Umetnost in ročna dela > Materiali za umetniško ustvarjanje in ročna dela > Tekstil > Platna za ročna dela: Platno za vezenje; Slikarsko platno; Plastično platno
sk-SK: Umenie a zábava > Záľuby a tvorivé dielne > Výtvarná dielňa > Materiály pre výtvarnú dielňu > Metráž > Plátno na tvorenie: Plátno na vyšívanie; Plátno na maľovanie; Plastové plátno
ja: 芸術・エンターテイメント > 趣味・コレクション > クラフト・アート > アート・クラフト用素材 > 布地 > クラフト用キャンバス: 刺繍用キャンバス; キャンバス・ボード; プラスチックキャンバス
nl: Kunst en entertainment > Hobby's en creatieve vaardigheden > Handwerk en hobby's > Handwerk- en hobbymaterialen > Textiel > Handwerkcanvas: Borduurlinnen; Schildersdoeken en canvasboards; Kunststofcanvas
lt-LT: Menai ir pramogos > Hobiai ir menai > Menai ir amatai > Menų ir amatų medžiagos > Tekstilė > Drobė rankdarbiams: Drobė nėrimui, mezgimui ir siuvinėjimui; Drobė tapybai; Plastikinė drobė
ro-RO: Artă și divertisment > Hobby-uri și artă > Artizanat > Materiale pentru artă/artizanat > Textile > Pânză pentru proiecte de artizanat: Pânză pentru cusut; Pânză pentru pictură; Pânză din plastic
bg-BG: Изкуства и развлечения > Хобита и творчески изкуства > Изкуства и творчество > Творчески материали > Текстил > Канава за творчество: Панама; Канава за рисуване; Канава от пластмаса
de: Kunst & Unterhaltung > Hobby & Kunst > Kunsthandwerk & Hobby > Kunst- & Bastelmaterialien > Textilien > Bastelleinwände: Stickleinwände; Leinwände & Keilrahmen; Plastiksegeltuch
es: Arte y ocio > Hobbies y artes creativas > Manualidades > Materiales para manualidades > Tejidos > Lienzos para manualidades: Telas para bordados; Lienzos para pintar; Lienzo de plástico
th: ศิลปะและความบันเทิง > งานอดิเรกและศิลปะสร้างสรรค์ > ศิลปะและงานฝีมือ > วัสดุงานศิลปะและงานฝีมือ > สิ่งทอ > ผ้าใบสำหรับงานฝีมือ: ผ้าใบสำหรับงานเย็บปักถักร้อย; ผ้าใบสำหรับระบายสี; ผ้าใบพลาสติก
fi: Taide ja viihde > Harrastukset ja taiteet > Taide ja askartelu > Askartelumateriaalit > Tekstiilit > Askartelukangas: Koristeompelukangas; Maalauskankaat; Plastic canvas
el: Τέχνες & Ψυχαγωγία > Χόμπι & Δημιουργικές Τέχνες > Τέχνες & Χειροτεχνίες > Υλικά τέχνης & χειροτεχνίας > Υφάσματα > Καμβάς για χειροτεχνίες: Καμβάς για κέντημα; Καμβάς για ζωγραφική; Πλαστικός καμβάς
tr: Sanat ve Eğlence > Hobiler ve Sanatsal Çalışmalar > Sanatlar ve El İşleri > Sanat ve El İşleri Malzemeleri > Tekstil > El İşi Bezi: İğne İşi Bezi; Tuvaller; Sentetik Dokuma
en: Arts & Entertainment > Hobbies & Creative Arts > Arts & Crafts > Art & Crafting Materials > Textiles > Crafting Canvas: Needlecraft Canvas; Painting Canvas; Plastic Canvas
ko: 아트/엔터테인먼트 > 취미/예술 > 미술/공예 > 미술/공예 재료 > 직물 > 공예용 캔버스: 수예용 캔버스; 회화용 캔버스; 플라스틱 캔버스